---
title: 'Mentoría: Twitter_Aborto_TP1'
author: "Aballay, Avedaño, Garnica"
date: "20/5/2019"
output:
  html_document: default
---

# Trabajo Práctico N°1
## Análisis de las bases Twitter y Usuarios

### 1 - Introducción


```{r setup, include=FALSE}
knitr::opts_chunk$set(echo = TRUE)
library(dplyr)
library(tidyr)
library(ggplot2)
library(psych)
library(GGally)
library(knitr)

options(scipen=999)

tweets_junio <- read.csv("C:/Users/User02/Google Drive/DiploDatos/Mentoria/tweets_junio.csv", 
                         encoding = 'latin1')

tweets_ago <- read.csv("C:/Users/User02/Google Drive/DiploDatos/Mentoria/tweets_agosto.csv", 
                         encoding = 'latin1')

tweets_junio$base <- "06_Junio"
tweets_ago$base <- "08_Agosto"
tweets_ago$posicion <- NA
colnames(tweets_ago)[5]<-"full_text"

tweets <- rbind(tweets_ago, tweets_junio)
```

### Análisis de Tweets

```{r include=FALSE}
tweets$created_at <- as.character(tweets$created_at)

Sys.setlocale("LC_TIME", "English")
tweets$fecha <- as.POSIXct(tweets$created_at, format="%a %b %d %H:%M:%S +0000 %Y", tz="GMT")
tweets$dia <- as.Date(tweets$fecha)
```

Estadisticos de junio

```{r echo=FALSE}
#Estadisticos junio
summary(tweets[tweets$base == "06_Junio", c(3, 4, 6,7,12, 14)])
```

Estadisticos de agosto
```{r echo=FALSE}
summary(tweets[tweets$base == "08_Agosto", c(3, 4, 6,7,12, 14)])
```

Duplicados
```{r include=FALSE}

duplicados <- tweets %>%
  group_by(id) %>%
  mutate(cant = n()) %>%
  filter(cant > 1)

dup2 <- tweets %>%
  group_by_at(names(tweets)[-grep("posicion", names(tweets))]) %>%
  mutate(cant = n()) %>%
  filter(cant > 1)
```

```{r echo=FALSE}
length(unique(duplicados$id))
length(unique(dup2$id))
```

```{r echo=FALSE}
ggplot(tweets[tweets$base == "06_Junio", ], aes(x=dia)) +
  geom_bar() + 
  scale_x_date(breaks = unique(tweets$dia)) +
  xlab("Fecha de creación del Tweet") +
  theme_classic() +
  theme(axis.text.x = element_text(angle = 45, hjust = 0.5, vjust = 0.5))
```

```{r echo=FALSE}
td <- tweets %>%
  group_by(dia) %>%
  summarise(cant = n(),
            base = first(base))
```

```{r echo=FALSE}
summary(td$cant)
```

```{r echo=FALSE}
ggplot(td, aes(base, cant)) +
  geom_boxplot(fill = "grey65", width=0.1, show.legend = F) +
  theme_classic() 
```

Favoritos - Me gusta

```{r echo=FALSE}
tweets %>%
  group_by(base) %>%
  summarise(cant_tw = n(),
            min = min(favorite_count),
            mediana = median(favorite_count),
            media = mean(favorite_count),
            stdv = sd(favorite_count))
```

Quantiles cantidad de favoritos que tiene el tweet - Junio

```{r echo=FALSE}

quantile(tweets[tweets$base == "06_Junio", "favorite_count"], 
         probs = c(0.1, 0.25, 0.50, 0.75, 0.90))
```

Quantiles cantidad de favoritos que tiene el tweet - Agosto

```{r echo=FALSE}

quantile(tweets[tweets$base == "08_Agosto", "favorite_count"], 
         probs = c(0.1, 0.25, 0.50, 0.75, 0.90))
```

porcentaje de tw con al menos 1 me gusta:

```{r echo=FALSE}
nrow(tweets[tweets$favorite_count > 0, ])/nrow(tweets)
```

```{r, echo=FALSE}

g0 <- ggplot(tweets, aes(base, favorite_count)) +
        geom_boxplot(fill = "grey65", width=0.1, show.legend = F) +
        theme_classic()
g0
```

sin outliers
```{r echo=FALSE}
ylim1 = boxplot.stats(tweets$favorite_count)$stats[c(1, 5)]

g0 + coord_cartesian(ylim = ylim1)

```

porcentaje de tw con al menos 1 retw:

```{r echo=FALSE}
tweets %>%
  group_by(base) %>%
  summarise(cant_tw = n(),
            min = min(retweet_count),
            mediana = median(retweet_count),
            media = mean(retweet_count),
            stdv = sd(retweet_count))
```


```{r echo=FALSE}
quantile(tweets[tweets$base == "06_Junio", "retweet_count"], 
         probs = c(0.1, 0.25, 0.50, 0.75, 0.90))

quantile(tweets[tweets$base == "08_Agosto", "retweet_count"], 
         probs = c(0.1, 0.25, 0.50, 0.75, 0.90))

nrow(tweets[tweets$retweet_count > 0, ])/nrow(tweets)
```

```{r echo=FALSE}
g0 <- ggplot(tweets, aes(base, retweet_count)) +
        geom_boxplot(fill = "grey65", width=0.1, show.legend = F) +
        theme_classic()
g0
```

sin outliers

```{r echo=FALSE}
ylim1 = boxplot.stats(tweets$retweet_count)$stats[c(1, 5)]

g0 + coord_cartesian(ylim = ylim1)
```

Cantidad de Tw por usuario

```{r echo=FALSE}
tu <- tweets %>%
  group_by(user_id) %>%
  summarise(cant = n())

nrow(tu)
summary(tu$cant)
```

```{r echo=FALSE}
ggplot(tu, aes(x=cant)) +
  geom_histogram(aes(y = ..density..), bins = 100) + 
  xlab("usuarios") +
  theme_classic() 
```

```{r echo=FALSE}
g0 <- ggplot(tu, aes("Tweets por usuario", cant)) +
  geom_boxplot(fill = "grey65", width=0.1, show.legend = F) +
  theme_classic()
g0
```
sin outliers

```{r echo=FALSE}
ylim1 = boxplot.stats(tu$cant)$stats[c(1, 5)]

g0 + coord_cartesian(ylim = ylim1)

```

### Análisis de Usuarios

```{r message=FALSE, warning=FALSE, include=FALSE}
us_junio <- read.csv("C:/Users/User02/Google Drive/DiploDatos/Mentoria/users_junio.csv", 
                     encoding = 'utf-16')

us_agosto <- read.csv("C:/Users/User02/Google Drive/DiploDatos/Mentoria/users_agosto.csv", 
                      encoding = 'utf-16')

us_junio$base <- "06_Junio"
us_agosto$base <- "08_Agosto"

us <- rbind(us_junio, us_agosto)

```

usuarios unicos en junio y agosto 

```{r echo=FALSE}
length(unique(us$id))
```

```{r message=FALSE, warning=FALSE, include=FALSE}
us_tw <- us %>%
  group_by(id, base) %>%
  summarise(tw = n())

us_tw <- spread(us_tw, base, tw)

#Usuarios que twitearon solo en junio
#Usuarios que twitearon solo en agosto
#Usuarios que twitearon ambos meses

us_tw$tipo <- ifelse(is.na(us_tw$`06_Junio`)!=T & is.na(us_tw$`08_Agosto`)==T, '1', 0)
us_tw$tipo <- ifelse(is.na(us_tw$`06_Junio`)==T & is.na(us_tw$`08_Agosto`)!=T, '2', us_tw$tipo)
us_tw$tipo <- ifelse(is.na(us_tw$`06_Junio`)!=T & is.na(us_tw$`08_Agosto`)!=T, '3', us_tw$tipo)
```

```{r echo=FALSE}

us_tw %>%
  group_by(tipo) %>%
  summarise(Cant = n(),
            Pct = n()/nrow(us_tw)*100)
```

```{r echo=FALSE}
ggplot(us_tw, aes(x=tipo)) +
  geom_bar() + 
  scale_x_discrete(labels = 
                     c("Tw solo en Junio", "Tw solo en agosto", "Tw en junio y agosto")) +
  theme_classic() +
  theme(axis.text.x = element_text(hjust = 0.5, vjust = 0.5))
```

Tweets por usuario

```{r include=FALSE}

usu <- us[!duplicated(us$id), c(1:11)]
usu <- merge(usu, tu, by.x = "id", by.y = "user_id", all.x = T)

usu$created_at <- as.character(usu$created_at)

Sys.setlocale("LC_TIME", "English")
usu$fecha <- as.POSIXct(usu$created_at, format="%a %b %d %H:%M:%S +0000 %Y", tz="GMT")
usu$dia <- as.Date(usu$fecha)
usu$year <- format(usu$dia, "%Y")
usu$mes <- format(usu$dia, "%m")
```

```{r echo=FALSE}
summary(usu[, c(4,5,7,8,11,12,15)])
```

Cantidad de Tw escritos o retwiteados

```{r echo=FALSE}

u0 <- ggplot(usu, aes("Cant. de Tw escritos/rt", statuses_count)) +
        geom_boxplot(fill = "grey65", width=0.1, show.legend = F) + 
        xlab("") +
        theme_classic() 
u0
```

Sin outliers
```{r echo=FALSE}
ylim1 = boxplot.stats(usu$statuses_count)$stats[c(1, 5)]

u0 + coord_cartesian(ylim = ylim1)
```

Cantidad de seguidos

```{r echo=FALSE}

quantile(usu$friends_count, probs = c(0.50, 0.75, 0.90,0.95, 0.99))
```

```{r echo=FALSE}
g0 <- ggplot(usu, aes("Cantidad de seguidos", friends_count)) +
  geom_boxplot(fill = "grey65", width=0.1, show.legend = F) +
  xlab("") +
  theme_classic()

g0

```

sin outliers

```{r echo=FALSE}
ylim1 = boxplot.stats(usu$friends_count)$stats[c(1, 5)]

g0 + coord_cartesian(ylim = ylim1)

```

## Fecha de creación de la cuenta

```{r echo=FALSE}
ggplot(usu, aes(x=year)) +
  geom_bar()+ 
  scale_x_discrete(labels = usu$year,
                   breaks = usu$year) +
  xlab("Año de creación de la cuenta") +
  theme_classic() +
  theme(axis.text.x = element_text(angle = 45, hjust = 0.5, vjust = 0.5))

```

cuentas creadas en 2018

```{r include=FALSE}
c2018 <- usu[usu$year == "2018", ]
c0608 <- c2018[c2018$mes %in% c("06", "07", "08"), ]

```

```{r echo=FALSE}
ggplot(c2018, aes(x=mes)) +
  geom_bar()+ 
  scale_x_discrete(labels = c2018$mes,
                   breaks = c2018$mes) +
  xlab("Mes de creación de la cuenta") +
  theme_classic() +
  theme(axis.text.x = element_text(angle = 45, hjust = 0.5, vjust = 0.5))
```

cuentas creadas en mayo, junio y agosto

```{r echo=FALSE}
ggplot(c0608, aes(x=dia)) +
  geom_bar()+ 
  scale_x_date(labels = c0608$dia,
               breaks = c0608$dia) +
  xlab("Día de creación de la cuenta") +
  theme_classic() +
  theme(axis.text.x = element_text(angle = 45, hjust = 0.5, vjust = 0.5))
```


## ANALISIS DE CORRELACIÓN

```{r include=FALSE}
#catidaad de tw y año de creacion
usu$ant_cuenta <- difftime(as.Date("2019-05-01"), usu$dia, units = "days")
```

Correlación antiguedad de la cuenta y cantidad de tw
```{r echo=FALSE}
cor(usu$cant, as.numeric(usu$ant_cuenta))
```

```{r echo=FALSE}
p <- ggplot(usu, aes(cant, as.numeric(ant_cuenta)))
p + geom_point(aes(colour = factor(verified)))
```

Correlcion entre cantidad de tw y seguidores

```{r echo=FALSE}
cor(usu$cant, as.numeric(usu$followers_count))
```

```{r echo=FALSE}
p <- ggplot(usu, aes(cant, followers_count))
p + geom_point(aes(colour = factor(verified)))
```

Matriz de correlación

```{r include=FALSE}
usu$ant_cuenta <- as.numeric(usu$ant_cuenta)
```

```{r echo=FALSE}
corr.test(usu[, c(17,4,5,7,8,12)], use="complete")
```

Test de wilcox

```{r echo=FALSE}
usu %>%
  group_by(verified) %>%
  summarise(n = n(),
            min = min(cant),
            max = max(cant),
            prom = mean(cant),
            sd = sd(cant))
```

```{r echo=FALSE}
wilcox.test(cant~verified,data=usu)
```

